【裁判字號】    97,抗,405
【裁判日期】    970826
【裁判案由】    假處分
【裁判全文】
臺灣高等法院臺中分院民事裁定           97年度抗字第405號
抗  告  人  通冠通運股份有限公司
法定代理人  甲○○
相  對  人  乙○○
上列抗告人因與相對人間聲請假處分事件，對於中華民國97年8
月11日台灣彰化地方法院97年度裁全字第2324號裁定，提起抗告
，本院裁定如下：
    主  文
抗告駁回。
抗告訴訟費用由抗告人負擔。
    理  由
一、本件抗告人係以相對人為其公司之司機，於民國96年12月20
    日上午，因駕駛操作失當致煞車失靈，於同日上午 8時45分
    左右闖越紅燈行駛而撞上林建置、陳春成、陳美華與陳宏翊
    等四人，並使該四人當場死亡。抗告人在接獲上開重大交通
    事故通知後，除隨即趕往處理，與受害者家屬商討賠償和解
    事宜，並予受害其中三人之家屬達成和解，支付高達新台幣
    （下同） 8百多萬元之賠償金及慰問金。抗告人損失重大，
    遂欲依民法第188條第3項僱傭人賠償損害時，對於侵權行為
    之受僱人，有求償權之規定，對相對人提起訴訟請求損害賠
    償，惟恐相對人有再為脫產之行為致抗告人將來有難以執行
    或甚難執行之虞，爰聲請對相對人所有坐落彰化縣埤頭鄉○
    ○段12-1地號土地為禁止移轉、設定負擔或為其他有礙執行
    效果之行為之假處分。
二、民事訴訟法第532條第1項規定債權人就金錢請求以外之請求
    ，欲保全強制執行者，得聲請假處分。是債權人就金錢請求
    ，欲保全強制執行者，僅得聲請假扣押，不得向法院為假處
    分之聲請，必其請求為金錢以外之請求，並有保全強制執行
    之必要者，始得據以聲請假處分。本件抗告人聲請對相對人
    所有坐落彰化縣埤頭鄉○○段12-1地號土地為禁止移轉、設
    定負擔或為其他有礙執行效果之行為之假處分，依其主張之
    事實，係欲保全依民法第188條第 3項規定對相對人得求償8
    百多萬元之債權，此債權係屬金錢之請求，抗告人顯非主張
    其對相對人所有坐落彰化縣埤頭鄉○○段12-1地號土地有權
    利存在，自非就金錢請求以外之請求聲請假處分，抗告人假
    處分之聲請，自不能准許。
三、又債權人就得易為金錢請求之請求為保全強制執行，不聲請
    假扣押而聲請假處分，依最高法院42年台抗字第38號判例意
    旨所示，仍為民事訴訟法第532條第1項之所許，即仍得聲請
    假處分。惟所謂得易為金錢請求之請求，係指原來之請求本
    非以給付金錢為標的，但債務人得易為金錢而為請求，或執
    行法院得易為金錢請求而為執行者而言，此與本件抗告人對
    相對人之請求，本即係以給付金錢為標的不同，顯見抗告人
    並非就得易為金錢請求之請求聲請假處分，自無最高法院42
    年台抗字第38號判例適用，抗告人援引最高法院42年台抗字
    第38號判例意旨，主張其得聲請假處分，委無可採。
四、本件原審法院裁定駁回抗告人假處分之聲請，核無違誤。抗
    告意旨指摘原裁定不當，求予廢棄，為無理由，應予駁回。
五、依民事訴訟法第495條之1第1項、第449條第 1項、第95條、
    第78條，裁定如主文。
中    華    民    國    97    年    8     月    26    日
                  民事第四庭    審判長法  官  陳蘇宗
                                      法  官  黃永祥
                                      法  官  張浴美
以上正本係照原本作成。
再為抗告應以適用法規顯有錯誤為理由，並經本院之許可，該許
可以原裁定所涉及之法律見解具有原則上之重要性者為限。
如提起再抗告者應於裁定送達後十日內向本院提出抗告理由狀（
須按照他造人數附具繕本）並繳納抗告裁判費新臺幣壹仟元，同
時委任律師或具有律師資格之關係人為代理人。
                                      書記官  林振甫
中    華    民    國    97    年    8     月    27    日
                                                      Ａ


司法院資訊處製作；財團法人民間司法改革基金會備份。
